臺灣高等法院刑事判決　　　　　　　　94年度上訴字第3267號
上　訴　人　台灣宜蘭地方法院檢察署檢察官
被　　　告　甲○○
上列上訴人因被告違反毒品危害防制條例案件，不服台灣宜蘭地
方法院94年度訴字第268號，中華民國94年8月24日第一審判決（
起訴案號：台灣宜蘭地方法院檢察署94年度毒偵字第600號， 移
送併辦案號：同署94年度毒偵字第1069號），提起上訴，及移送
併辦（台灣宜蘭地方法院檢察署94年度毒偵字第1100號、同署94
年度毒偵字第1199號、同署94年度毒偵字第1226號），本院判決
如下：
    主  文
原判決關於甲○○施用第一級毒品部分撤銷。
甲○○連續施用第一級毒品，處有期徒刑壹年。
其餘上訴駁回。
前揭第二項與第三項應執行有期徒刑壹年貳月。
    事  實
一、甲○○前分別因施用毒品案件，先後二次經觀察、勒戒後，
    均認無繼續施用毒品之傾向，分別於民國八十九年二月十五
    日、八十九年九月十四日執行觀察、勒戒完畢釋放，並由台
    灣宜蘭地方法院檢察署檢察官各於八十九年二月十五日、八
    十九年九月十五日，以八十九年度毒偵緝字第四四號、八十
    九年度毒偵緝二九八、三００、三０一號不起訴處分確定。
    又因施用毒品案件，經台灣宜蘭地方法院檢察署檢察官聲請
    強制戒治並提起公訴，強制戒治部分於九十二年三月二十日
    執行完畢。詎其仍不知戒除毒癮，於強制戒治執行完畢釋放
    後五年內，復基於施用第一級毒品海洛因之概括犯意，自九
    十四年三月下旬某日起至同年九月七日中午十二時五十分許
    往前回溯二十四小時內之某時止，分別在宜蘭縣五結鄉二結
    村某友人住處、宜蘭縣羅東鎮羅東公園內、宜蘭縣五結鄉○
    ○○路四一號住處及其他不詳處所，以針筒注射或摻入香煙
    內施用之方式，連續施用第一級毒品海洛因多次。嗣分別於
    (1)九十四年四月七日下午九時三十分許，經警於甲○○上開
    住處查獲，並採集其尿液送驗。(2)九十四年八月十二日下午
    三時三十二分許，經警採集其尿液送驗。(3)九十四年八月十
    五日下午二時十分許，經警採集其尿液送驗。(4)九十四年八
    月二十六日下午四時五分許，經警採集其尿液送驗。(5)九十
    四年九月七日中午十二時五十分許，經警採集其尿液送驗。
    其另基於施用第二級毒品安非他命之犯意，於九十四年四月
    七日下午十一時三十五分回溯九十六小時內某時，於不詳處
    所，以不詳方法，施用第二級毒品安非他命一次，為警同於
    九十四年四月七日下午九時三十分許，在甲○○上開住處查
    獲。甲○○並於警詢及台灣宜蘭地方法院檢察署檢察官偵查
    中供出其所施用之海洛因係向程鳳翔（現由本院審理中）所
    購買，因而查獲程鳳翔。
二、案經宜蘭縣警察局礁溪分局報請台灣宜蘭地方法院檢察署檢
    察官偵查起訴；宜蘭縣警察局、宜蘭縣警察局羅東分局及宜
    蘭縣警察局礁溪分局報請台灣宜蘭地方法院檢察署檢察官偵
    查後移送本院併辦。
    理  由
一、上揭犯罪事實，業據被告甲○○於本院審理時均坦承不諱（
    見本院卷第四八至五一頁），且被告於九四年四月七日下午
    九時三十五分經警採尿送驗結果，呈海洛因代謝物嗎啡及甲
    基安非他命陽性反應；於九十四年八月十二日下午三時三十
    二分、九十四年八月十五日下午二時十分、九十四年八月二
    十六日下午四時五分、九十四年九月七日中午十二時五十分
    ，分別經警採尿送驗結果，亦均呈海洛因代謝物嗎啡及可待
    因之陽性反應，有慈濟大學濫用藥物檢驗中心檢驗總表及嫌
    犯尿液送驗姓名編號對照表各5紙附卷可稽（見警礁刑字第0
    940001351號卷第5、6頁，警礁刑字第0940003111號卷第5、
    6頁，警羅刑字第0940004048號卷第4、5頁 ，94毒偵第1100
    號之警卷第9、10頁，警刑偵字第0940008653號卷第5 、6頁
    ）。被告雖於原審陳稱忘記於何時施用第二級毒品安非他命
    （見原審卷第三三頁）。惟查甲基安非他命經口服後，約百
    分之七十於二十四小時內自尿液中排出，約百分之九十於九
    十六小時內自尿中排出，又甲基安非他命之檢出與其投與方
    式、投與量、個人體質、採尿時間與檢驗儀器精密度等諸多
    因素有關，依上述資料推斷，最長可能不會超過四日，有行
    政院衛生署藥物食品檢驗局八十一年二月八日（81）藥檢壹
    字第001156號函可參，是堪認被告應有於九十四年四月七日
    下午十一時三十五分回溯九十六小時內某時，於不詳處所，
    以不詳方法，施用第二級毒品安非他命一次。另被告前分別
    因施用毒品案件，先後二次經觀察、勒戒後，均認無繼續施
    用毒品之傾向，分別於八十九年二月十五日、八十九年九月
    十四日執行完畢釋放，並由台灣宜蘭地方法院檢察署檢察官
    各於八十九年二月十五日、八十九年九月十五日，以八九年
    度毒偵緝字第四四號、八九年度毒偵緝二九八、三００、三
    ０一號不起訴處分確定，有不起訴處分書及台灣高等法院被
    告前案紀錄表在卷可稽（見94毒偵字第600號卷第18頁 及本
    院卷第十至二十頁）。本件事證明確，被告於觀察、勒戒執
    行完畢釋放後，五年內再犯施用毒品犯行足堪認定，自應依
    法論科。
二、按觀察、勒戒執行完畢釋放後，五年內再犯毒品危害防制條
    例第十條之罪者，檢察官應依法追訴，毒品危害防制條例第
    二十三條第二項定有明文。被告於八十九年九月十五日觀察
    勒戒執行完畢後五年內之九十四年三月起開始再犯施用第一
    級毒品之罪，又於九十四年四月七日回溯九十六小時內某時
    再犯施用第二級毒品之罪，核其所為，係犯毒品危害防制條
    例第十條第一項施用第一級毒品及同條第二項施用第二級毒
    品之罪。其施用毒品前持有毒品之低度行為，為施用毒品之
    高度行為所吸收，不另論罪。被告先後多次為施用第一級毒
    品海洛因之犯行，時間緊接，犯罪構成要件相同，顯係基於
    概括犯意而為之，為連續犯，應依刑法第五十六條之規定論
    以一罪，並加重其刑。移送併辦被告施用第一級毒品犯行與
    起訴被告施用第一級毒品犯行，如上所述具有連續犯之裁判
    上一罪關係，本院自得併予審理，併此敘明。惟被告於警訊
    、偵查時供出其施用第一級毒品海洛因之來源，有警訊筆錄
    、偵查筆錄可參（見警礁刑字第0940001351號第3頁 、94毒
    偵字第600號卷第35頁），因而破獲販賣毒品之程鳳翔 ，並
    由台灣宜蘭地方法院檢察署檢察官以九十三年偵字一五六五
    號起訴，依毒品危害防制條例第十七條之規定，就其所施用
    第一級毒品部分，減輕其刑，並依法先加後減之。被告所犯
    施用第一、二級毒品兩罪間，犯意各別，行為有異，且係構
    成要件不同之罪，應分論併罰。
三、原審就被告施用第二級毒品部分，適用上揭規定，量處有期
    徒刑四月，並諭知易科罰金折算標準，核無不合。檢察官上
    訴指摘原審判決不當，惟就此部分並未指出原審判決有何不
    當之處，是檢察官就此部分之上訴為無理由，應予駁回。再
    原審就被告施用第一級毒品部分，據以論罪科刑，固非無見
    。惟原審就被告所為上揭事實欄一(2)(3)(4)(5)之施用第一級毒
    品海洛因之犯行，未及併予審理，尚有未合。公訴人以原審
    判決未及審酌被告所犯九十四年度毒偵字第一０六九號案件
    為由上訴，為有理由。是原審判決關於被告施用第一級毒品
    部分，自無可維持，應由本院撤銷改判。爰審酌被告一再為
    上開施用第一級毒品犯行，耗用國家勒戒資源、被告犯罪之
    動機係出於抵癮、其所為為自傷行為，其行為對社會所生之
    損害，及犯後審理中坦承犯行，頗有悔意之態度等一切情狀
    ，量處如主文第二項所示之刑，併與上訴駁回部分，定應執
    行之刑如主文第四項所示。
據上論斷，應依刑事訴訟法第369條第1項前段、第368條、第364
條、第299條第1項前段，毒品危害防制條例第10條第1項 、第17
條，刑法第11條前段、第56條、第51條第5款，判決如主文。
本案經檢察官呂文忠到庭執行職務。
中　　華　　民　　國　　94　　年　　12　　月　　28　　日
　　　　　　　　　刑事第二十二庭審判長法　官  林堭儀
                                      法　官  宋  祺
                                      法　官  陳憲裕
以上正本證明與原本無異。
如不服本判決，應於收受送達後十日內向本院提出上訴書狀，其
未敘述上訴之理由者並得於提起上訴後十日內向本院補提理由書
（均須按他造當事人之人數附繕本）。
                                      書記官  劉育妃
中　　華　　民　　國　　94　　年　　12　　月　　29　　日
附錄：本案論罪科刑法條全文
毒品危害防制條例第10條：
施用第1級毒品者，處六月以上五年以下有期徒刑。
施用第 2 級毒品者，處三年以下有期徒刑。
